【裁判字號】    97,易,1476
【裁判日期】    970731
【裁判案由】    詐欺
【裁判全文】
臺灣臺北地方法院刑事判決              97年度易字第1476號
    公  訴  人  臺灣臺北地方法院檢察署檢察官
    被      告  甲○○
上開被告因詐欺案件，經檢察官提起公訴（九十七年度偵字第五
九一四號、第八○○八號），本院判決如下：
    主  文
甲○○幫助意圖為自己不法之所有，以詐術使人將本人之物交付
，累犯，處有期徒刑月，如易科罰金，以新臺幣壹仟元折算壹
日。
    事  實
一、甲○○前因偽造文書案件，經臺灣花蓮地方法院以九十二年
    度訴字第二三七號判處有期徒刑一年確定，並於民國九十五
    年八月二十三日因縮短刑期執行完畢而出監，竟仍不知悔改
    且能預見提供自己之帳戶供他人使用可能係供他人作為詐欺
    犯罪之用，竟基於幫助他人實施詐欺犯行之不確定故意，於
    九十六年十月間某日，在桃園縣大有路某處，將其以自己年
    籍資料所開立臺北圓山郵局（設於臺北市○○○路五七三號
    ）帳戶（帳號為00000000000000000號）
    存摺、密碼及金融卡交與林信強（未據起訴）轉交真實姓名
    年籍不詳之成年人，供作存提款及匯款使用，幫助上開成年
    人實施詐欺犯行，上開成年人遂於：
  (一)於九十六年十一月四日晚上八時許，假藉鳳山農會總會羅維
    仁襄理名義致電丙○○，佯稱因東森購物單據誤填分期付款
    而需依指示操作自動提款機處理，使丙○○陷於錯誤而依指
    示於同日操作自動提款機將新臺幣（下同）二萬九千九百八
    十三元匯至甲○○所開立之上開帳戶，前開款項並於同日遭
    上開成年人跨行提領一空。
  (二)於九十六年十一月五日晚上七時許，假藉東森購物服務小姐
    名義致電林信慕，佯稱因東森購物單據誤填分期付款而需操
    作自動提款機處理，使林信慕陷於錯誤而依指示於同日操作
    自動提款機將二萬九千九百八十九元匯至甲○○所開立之上
    開帳戶，前開款項並於同日遭上開成年人跨行提領一空。
  (三)於九十六年十一月五日晚上十時零一分許，假藉土地銀行業
    務人員名義致電劉鈞蓉，佯稱因東森購物單據誤填分期付款
    而需操作自動提款機處理，使劉鈞蓉陷於錯誤而依指示於同
    日操作自動提款機將二萬九千九百八十九元匯至甲○○所開
    立之上開帳戶，前開款項並於同日遭上開成年人跨行提領一
    空。
  (四)於九十六年十一月五日晚上十時許，假藉東森公司專員名義
    致電乙○○，佯稱因單據誤填分期付款而需操作自動提款機
    更正，使乙○○陷於錯誤而依指示於同日操作自動提款機將
    四千三百三十三元匯至甲○○所開立之上開帳戶，前開款項
    並於同日遭上開成年人跨行提領一空。
二、案經臺北市政府警察局中山分局報請臺灣臺北地方法院檢察
    署檢察官偵查起訴。
    理  由
一、被告甲○○對於公訴人所提之證據資料及以下本院作為判斷
    依據之各項證據資料，均同意或不爭執其證據能力，本院審
    酌該等言詞供述及書面作成時之情況認為適當，均無不宜作
    為證據之情事，依刑事訴訟法第一百五十九條之五規定，均
    得作為證據。
二、上開犯罪事實，業據被告於本院審理中坦白承認，核與證人
    丙○○、林信慕、劉鈞蓉、乙○○陳述情節相符，並有被告
    上開帳戶開戶資料、往來明細資料及證人丙○○、林信慕、
    劉鈞蓉、乙○○提出之匯款單據在卷可資佐證，被告自白與
    事實相符，本件事證業已明確，被告犯行堪以認定。
三、被告與上開真實姓名年籍不詳成年人並無共同實施詐欺犯罪
    之犯意聯絡或行為分擔，僅基於幫助詐欺之意思而參與，係
    供上開成年人助力促其詐欺犯行之實現，為幫助犯，核被告
    所為，係犯刑法第三百三十九條第一項之幫助詐欺罪。按檢
    察官就犯罪事實一部起訴者，其效力及於全部，刑事訴訟法
    第二百六十七條定有明文，本案檢察官雖僅就如事實欄一(一)
    、(四)所示部分提起公訴，而漏未就如事實欄一(二)、(三)所示部
    分提起公訴，惟上開未經起訴部分與本案起訴部分有實質一
    罪之關係，且經本院當庭告知被告，本院自應併與審理。另
    被告前所受有期徒刑之宣告及執行完畢之情如犯罪事實欄所
    載，有臺灣高等法院被告前案紀錄表一份在卷可參，被告於
    有期徒刑執行完畢後五年內故意再犯本案有期徒刑以上之罪
    ，為累犯，應依刑法第四十七條第一項之規定加重其刑。而
    被告係基於幫助之犯意而為詐欺構成要件以外之行為，係刑
    法第三十條第一項所定之幫助犯，依刑法第三十條第二項之
    規定減輕其刑。爰審酌被告於本院審理中坦白承認犯行，並
    供出向其取得上開帳戶之人，犯後態度尚佳，並參以被告犯
    罪動機、目的、手段及犯罪對於證人丙○○、林信慕、劉鈞
    蓉、乙○○所生損害之程度等情狀，量處如主文所示之刑，
    並諭知易科罰金之折算標準。
四、依據被告所指向其收受上開帳戶資料之人為林信強（身分證
    統一編號為Ｚ000000000號）部分，林信強是否亦
    涉及犯罪，應由檢察官另行偵辦處理。
據上論斷，應依刑事訴訟法第二百九十九條第一項前段，刑法第
三百三十九條第一項、第四十七條第一項、第三十條、第四十一
條第一項前段，刑法施行法第一條之一，判決如主文。
本案經檢察官鄧巧羚到庭執行職務
中    華    民    國    97    年    7     月    31    日
                        臺灣臺北地方法院刑事第八庭
                            審判長法  官  陳德民
                                  法  官  孫曉青
                                  法  官  唐于智
上正本證明與原本無異。
如不服本判決，應於判決送達後10日內，向本院提出上訴狀。
                                  書記官  陳家欣
中    華    民    國    97    年    7     月    31    日
附錄本案論罪法條
刑法第339條第1項
意圖為自己或第三人不法之所有，以詐術使人將本人或第三人之
物交付者，處5 年以下有期徒刑、拘役或科或併科1000元以下罰
金。


司法院資訊處製作；財團法人民間司法改革基金會備份。
